YOSHARA SOSA



yosharasosa@gamil.com



Caballito-Caba

TECNICATURA EN ADMINISTRACIÓN DE EMPRESAS

Soy una persona proactiva, organizada y responsable, con excelentes relaciones interpersonales. Con 12 años de experiencia en el rubro, me destaco por el buen trabajo en equipo, la rápida toma de decisiones y el buen manejo de la presión.

Busco un puesto de trabajo dinámico y desafiante para continuar desarrollando mi carrera.

EDUCACIÓN

2008-2011

Instituto Universitario de Tecnologia Pablo Alfonzo (IUTEPAL)

Tecnico Superior en Administracion de Empresas.

HABILIDADES

- Manejo de paquete informático
- Manejo de Procesos Administrativos
- Trabajo en Equipo
- Manejo integral de Redes Sociales

EXPERIENCIA LABORAL

Recruiter It

Freelance Mayo 2019 - Abril 2021

Búsqueda de profesionales IT:

Desarrolladores Front end: Angular, React, Node Js.

Desarrolladores Back End: Java, Phyton, .Net, Android, IOS, Otros perfiles: Data Science, Ux Desinger, QA Automation

Jefe de Oficina (Gerente)

Marzo 2018 - Agosto 2018

Seguimiento y control en el cumplimiento de los procesos administrativos en los distintos departamentos (Tesoreria, Credito y Cobranzas, Recursos Humanos, Ventas y Despachos).

Conciliaciones bancarias. Pagos tributarios. Planificación y pago a Proveedores. Calculo de Comisiones personal de Ventas y Administrativo. Facturación en ventas. Manejo de logística y despacho. Seguimiento y control de pagos de nómina. Manejo de inventarios. Revisión y análisis libro de compras, libro de ventas. Análisis de estados financieros. Cierres Mensuales.

Analista de Recursos Humanos

Logistica y Distribuciones Lodisca C.A Marzo 2017- Marzo 2018

Búsqueda y selección de personal.Calculo de nómina,Calculo de Vacaciones y aguinaldos,.

Seguimiento y control de asistencia diario.Planificación de pagos organismos parafiscales , (Ivss, Inces, Banvih).

Asistencia Administrativa e Integral a la Gerencia.

Analista de Cuentas por Pagar

Logistica y Distribuciones Lodisca C.A Octubre 2014 - Marzo 2017

Registro de Gastos . Conciliacion Bancaria. Apertura Codigos a Proveedores. Conciliacion libro de compra y Venta. Manejo de Caja Chica.

Analista de Ventas

Logistica y Distribuciones Lodisca C.A Julio 2011 - Septiembre 2014

Recepción de pedidos de Clientes. Facturacion.Control de Inventario. Planificacion de rutas de Despacho. Manejo de Reportes de Ventas . Preparación de informes semanales equipo de Ventas y Promotores.Aanalisis de Resultados de Ventas.

• CURSOS / IDIOMAS

Curso Desarrollo Web

HTML, CSS, JAVASCRIPT

Curso de Ingles

Cursando Actualmente